# 求教陈版主

提问人：fcy2258 时间：2019-10-09 10:47:46
因购买少数股权新取得的长期股权投资与按照新增持股比例计算应享有子公司自购买日或合并日开始持续计算的净资产份额之间的差额，调整母公司个别报表的资本公积，不足冲减的调整留存收益，那么在母公司个别财务报表中做调整分录的时候对方科目是长期股权投资吗

回答人：chenyiwei
该项调整只在合并报表层面进行，不涉及母公司个别报表。母公司个别报表应按实际支付的收购价款确认对子公司的追加投资成本。

提问人：fcy2258 时间：2019-10-12 19:38:46
那这里是什么意思呢？意思是在合并层面上调整的时候以母公司的资本公积为限吗？如果是的话，在合并层面上具体怎么调整呢？（借：资本公积、盈余公积、未分配利润，贷什么呢）

回答人：chenyiwei
合并报表层面的调整是以合并报表层面的 “资本公积——资本溢价或股本溢价” 为限，超过应冲减留存收益。但我个人认为应全部冲减资本公积。

提问人：cm 哥哥啊 时间：2019-12-24 08:05:07
陈版主，您好！
A企业 2018 年卖了一栋楼给 B，合同于 2018 年签订，价款于合同签订日一次性付清，合同约定双方办理好办理产权证后交割房产。房产证显示购房日期为 2018 年（合同签订日），但其抬头为（ 2019 ）某市不动产第 XXXX号，即办理产权证日期应为 2019 年，那么我想请问陈版主从会计处理角度来说，是将房产证上注明的购房日期为房产权属的交割时点还是以抬头显示的 2019 年为交割时点？倘若合同中没有特别约定 “双方办理好办理产权证后交割房产”，是否处理又不一样？另外，对于房地产开发企业来说，预售的房子卖出去的时候直接将权利登记在购买方名下，那么对于现售的房子来说呢？房地产企业是否要先将权利登记在自己名下，然后卖房的时候再转登记到购买方名下，这样的话从税法角度来说算是二手房交易吗？

回答人：chenyiwei
产权证的办理表明最终获取法律上的所有权，但这种权证主要是用来对抗外部第三方的，对交易双方而言，判断交易完成的标志仍然是双方约定的资产交割的完成（这一点与合同中是否约定 “双方办理好办理产权证后交割房产” 无关）。因此，应以房屋的实物交割完成作为会计处理的标志。一般来说，合同签订日不会是交易完成日。